build/ru_RU.aff
FLAG long
SFX CC Y 92
SFX CC ый ого [^ц]ый #соленый --> соленого (е.ч.м.р.р.п.)
SFX CC ый его [ц]ый #куцый --> куцего (е.ч.м.р.р.п.)
SFX CC ый ому/Ss [^ц]ый #соленый --> соленому (е.ч.м.р.д.п.)
SFX CC ый ему/Ss [ц]ый #куцый --> куцему (е.ч.м.р.д.п.)
SFX CC ый ым ый #соленый --> соленым (е.ч.м.р.т.п. и мн.ч.о.р.д.п.)
SFX CC ый ом [^ц]ый #соленый --> соленом (е.ч.м.р.п.п.)
SFX CC ый ем [ц]ый #куцый --> куцем (е.ч.м.р.п.п.)
SFX CC ый ая ый #соленый --> соленая (е.ч.ж.р.и.п.)
SFX CC ый ой [^ц]ый #соленый --> соленой (е.ч.ж.р.р.п.+д.п.+т1.п.+п.п.)
SFX CC ый ей [ц]ый #куцый --> куцей (е.ч.ж.р.р.п.+д.п.+т1.п.+п.п.)
SFX CC ый ую ый #соленый --> соленую (е.ч.ж.р.в.п.)
SFX CC ый ою [^ц]ый #соленый --> соленою (е.ч.ж.р.т2.п.)
SFX CC ый ею [ц]ый #куцый --> куцею (е.ч.ж.р.т2.п.)
SFX CC ый ое [^ц]ый #соленый --> соленое (е.ч.с.р.и.п.)
SFX CC ый ее [ц]ый #куцый --> куцее (е.ч.с.р.и.п.)
SFX CC ый ые ый #соленый --> соленые (мн.ч.о.р.и.п.)
SFX CC ый ых ый #соленый --> соленых (мн.ч.о.р.р.п.+п.п.)
SFX CC ый ыми ый #соленый --> солеными (мн.ч.о.р.т.п.)
SFX CC ий его [^гкх]ий #синий --> синего (е.ч.м.р.р.п.)
SFX CC ий ого [гкх]ий #глубокий --> глубокого (е.ч.м.р.р.п.)
SFX CC ий ему/Ss [^гкх]ий #синий --> синему (е.ч.м.р.д.п.)
SFX CC ий ому/Ss [гкх]ий #глубокий --> глубокому (е.ч.м.р.д.п.)
SFX CC ий им ий #синий --> синим (е.ч.м.р.т.п. и мн.ч.о.р.д.п.)
SFX CC ий ем [^гкх]ий #синий --> синем (е.ч.м.р.п.п.)
SFX CC ий ом [гкх]ий #глубокий --> глубоком (е.ч.м.р.п.п.)
SFX CC ий яя [^гкхжчшщ]ий #синий --> синяя (е.ч.ж.р.и.п.)
SFX CC ий ая [гкхжчшщ]ий #хороший --> хорошая (е.ч.ж.р.и.п.)
SFX CC ий ей [^гкх]ий #синий --> синей (е.ч.ж.р.р.п.+д.п.+т1.п.+п.п.)
SFX CC ий ой [гкх]ий #глубокий --> глубокой (е.ч.ж.р.р.п.+д.п.+т1.п.+п.п.)
SFX CC ий юю [^гкхжчшщ]ий #синий --> синюю (е.ч.ж.р.в.п.)
SFX CC ий ую [гкхжчшщ]ий #хороший --> хорошую (е.ч.ж.р.в.п.)
SFX CC ий ею [^гкх]ий #синий --> синею (е.ч.ж.р.т2.п.)
SFX CC ий ою [гкх]ий #глубокий --> глубокою (е.ч.ж.р.т2.п.)
SFX CC ий ее [^гкх]ий #синий --> синее (е.ч.с.р.и.п.)
SFX CC ий ое [гкх]ий #глубокий --> глубокое (е.ч.с.р.и.п.)
SFX CC ий ие ий #синий --> синие (мн.ч.о.р.и.п.)
SFX CC ий их ий #синий --> синих (мн.ч.о.р.р.п.+п.п.)
SFX CC ий ими ий #синий --> синими (мн.ч.о.р.т.п.)
SFX CC ой ого ой #простой --> простого (е.ч.м.р.р.п.)
SFX CC ой ому/Ss ой #простой --> простому (е.ч.м.р.д.п.)
SFX CC ой ым [^гкхжчшщ]ой #простой --> простым (е.ч.м.р.т.п. и мн.ч.о.р.д.п.)
SFX CC ой им [гкхжчшщ]ой #глухой --> глухим (е.ч.м.р.т.п. и мн.ч.о.р.д.п.)
SFX CC ой ом ой #простой --> простом (е.ч.м.р.п.п.)
SFX CC ой ая ой #простой --> простая (е.ч.ж.р.и.п.)
SFX CC ой ую ой #простой --> простую (е.ч.ж.р.в.п.)
SFX CC ой ою ой #простой --> простою (е.ч.ж.р.т2.п.)
SFX CC ой ое ой #простой --> простое (е.ч.с.р.и.п.)
SFX CC ой ые [^гкхжчшщ]ой #простой --> простые (мн.ч.о.р.и.п.)
SFX CC ой ие [гкхжчшщ]ой #глухой --> глухие (мн.ч.о.р.и.п.)
SFX CC ой ых [^гкхжчшщ]ой #простой --> простых (мн.ч.о.р.р.п.+п.п.)
SFX CC ой их [гкхжчшщ]ой #глухой --> глухих (мн.ч.о.р.р.п.+п.п.)
SFX CC ой ыми [^гкхжчшщ]ой #простой --> простыми (мн.ч.о.р.т.п.)
SFX CC ой ими [гкхжчшщ]ой #глухой --> глухими (мн.ч.о.р.т.п.)
SFX CC 0 а [вн] #дедов --> дедова, бабушкин --> бабушкина (е.ч.м.р.р.п. и е.ч.ж.р.и.п.)
SFX CC 0 ого н #бабушкин --> бабушкиного (е.ч.м.р.р.п. и е.ч.с.р.р.п.)
SFX CC 0 у [вн] #дедов --> дедову, бабушкин --> бабушкину (е.ч.м.р.д.п. и е.ч.ж.р.в.п.)
SFX CC 0 ому/Ss н #бабушкин --> бабушкиному (е.ч.м.р.д.п.)
SFX CC 0 ым [вн] #дедов --> дедовым, бабушкин --> бабушкиным (е.ч.м.р.т.п. и мн.ч.о.р.д.п.)
SFX CC 0 ом [вн] #дедов --> дедовом, бабушкин --> бабушкином (е.ч.м.р.п.п.)
SFX CC 0 ой [вн] #дедов --> дедовой, бабушкин --> бабушкиной (е.ч.ж.р.р.п.+д.п.+т1.п.+п.п.)
SFX CC 0 ою [вн] #дедов --> дедовою, бабушкин --> бабушкиною (е.ч.ж.р.т2.п.)
SFX CC 0 о [вн] #дедов --> дедово, бабушкин --> бабушкино (е.ч.с.р.и.п.)
SFX CC 0 ы [вн] #дедов --> дедовы, бабушкин --> бабушкины (мн.ч.о.р.и.п.)
SFX CC 0 ых [вн] #дедов --> дедовых, бабушкин --> бабушкиных (мн.ч.о.р.р.п.+п.п.)
SFX CC 0 ыми [вн] #дедов --> дедовыми, бабушкин --> бабушкиными (мн.ч.о.р.т.п.)
SFX CC ийся егося [шщ]ийся #учащийся --> учащегося (е.ч.м.р.р.п.)
SFX CC ийся емуся [шщ]ийся #учащийся --> учащемуся (е.ч.м.р.д.п.)
SFX CC ийся имся [шщ]ийся #учащийся --> учащимся (е.ч.м.р.т.п.)
SFX CC ийся емся [шщ]ийся #учащийся --> учащемся (е.ч.м.р.п.п.)
SFX CC ийся аяся [шщ]ийся #учащийся --> учащаяся (е.ч.ж.р.и.п.)
SFX CC ийся ейся [шщ]ийся #учащийся --> учащейся (е.ч.ж.р.р.п.+д.п.+т.п.+п.п.)
SFX CC ийся уюся [шщ]ийся #учащийся --> учащуюся (е.ч.ж.р.в.п.)
SFX CC ийся ееся [шщ]ийся #учащийся --> учащееся (е.ч.с.р.и.п.)
SFX CC ийся иеся [шщ]ийся #учащийся --> учащиеся (мн.ч.о.р.и.п.)
SFX CC ийся ихся [шщ]ийся #учащийся --> учащихся (мн.ч.о.р.р.п.+п.п.)
SFX CC ийся имся [шщ]ийся #учащийся --> учащимся (мн.ч.о.р.д.п.)
SFX CC ийся имися [шщ]ийся #учащийся --> учащимися (мн.ч.о.р.т.п.)
SFX CC ень него осподень #господень --> господнего (е.ч.м.р.р.п.)
SFX CC ень нему/Ss осподень #господень --> господнему (е.ч.м.р.д.п.)
SFX CC ень ним осподень #господень --> господним (е.ч.м.р.т.п. и мн.ч.о.р.д.п.)
SFX CC ень нем осподень #господень --> господнем (е.ч.м.р.п.п.)
SFX CC ень ня осподень #господень --> господня (е.ч.ж.р.и.п.)
SFX CC ень ней осподень #господень --> господней (е.ч.ж.р.р.п.+д.п.+т1.п.+п.п.)
SFX CC ень ню осподень #господень --> господню (е.ч.ж.р.в.п.)
SFX CC ень нею осподень #господень --> господнею (е.ч.ж.р.т2.п.)
SFX CC ень не осподень #господень --> господне (е.ч.с.р.и.п.)
SFX CC ень ни осподень #господень --> господни (е.ч.о.р.и.п.)
SFX CC ень них осподень #господень --> господних (е.ч.о.р.р.п.+п.п.)
SFX CC ень ними осподень #господень --> господними (е.ч.о.р.т.п.)
SFX CC е х [иы]е #веслоногие --> веслоногих (мн.ч.о.р.р.п.+в.п.+п.п.)
SFX CC е м [иы]е #веслоногие --> веслоногим (мн.ч.о.р.д.п.)
SFX CC е ми [иы]е #веслоногие --> веслоногими (мн.ч.о.р.т.п.)
